臺灣高等法院臺南分院刑事判決　　　　 96年度上訴字第406號
上　訴　人
即　被　告　甲○○
　　　　　　　　　　現於臺灣台南監獄台南分監執行中
上列上訴人因偽造文書等案件，不服臺灣台南地方法院九十四年
度訴緝字第七二號中華民國九十六年二月九日第一審判決（起訴
案號：臺灣台南地方法院檢察署九十三年度偵字第三五八一號）
，提起上訴，本院判決如下：
    主  文
上訴駁回。
    事  實
一、甲○○於民國（下同）八十八年間，因侵占案件，經本院以
    八十九年上訴字第六五○號判處徒刑十月，再經最高法院駁
    回上訴確定，於九十年十月十五日縮刑期滿出監。甲○○復
    基於意圖為自己不法所有之概括犯意，連續為下列行為：
　(一)甲○○明知元益汽車公司所有七Ｃ─五五二二號小客車，已
　  因車禍而嚴重受損，仍與知情李進豐（業經高雄地院判決確
    定）基於詐欺犯意聯絡，於九十一年七月三十一日，先由甲
    ○○介紹李進豐，向元益汽車公司以新台幣（下同）六十四
    萬元，購買上開車輛，翌日辦理過戶，再於九十一年八月十
    三日，利用銀行辦理購車貸款，僅書面審核漏洞，隱瞞上開
    車輛受損嚴重事實及提供設定動產抵押為擔保，並以記載元
    益汽車公司將該車以八十三萬元售予李進豐等虛偽資料買賣
    契約，透過和潤企業股份有限公司（下稱和潤公司）向中國
    信託商業銀行股份有限公司永吉分行（下稱中國信託銀行）
    詐稱售價為八十三萬元，而申貸相同金額，致中國信託銀行
    陷於錯誤，核准貸放六十五萬元，經不知情元益汽車公司負
    責人李忠成，指定中國信託銀行撥款至不知情羅偉銘帳戶，
    以支付上開買受汽車款項，甲○○因此獲得和潤公司貸款佣
    金四萬餘元。嗣自九十一年九月五日第一期起，李進豐即未
    履約繳納分期款項，中國信託銀行乃將對李進豐債權轉讓和
　　潤公司，由和潤公司對李進豐提出告訴，李進豐心有不甘，
　  亦對甲○○提出詐欺告訴（經不起訴處分確定），經調查後
    而查悉上情。
　(二)又甲○○與李光揚（業經判決確定）、綽號「大象、阿寶」
　  等不詳成年男子，共同基於詐欺犯意聯絡，於九十一年十月
    十五日或十六日，由甲○○前往高雄澄清湖旁「富詮汽車商
    行」，向負責人許居銓，以十萬元購買Ｌ四－三二六三號小
    客車（因車禍受損），而取得車輛領牌登記書（然未交車）
    ，旋於九十一年十月十六日，甲○○與李光陽（擔任人頭）
    共同以上開購買車輛設定動產抵押擔保作為詐術，委託不知
    情匯豐汽車股份有限公司（下稱匯豐公司）業務代表陳延平
    向安泰商業銀行股份有限公司中崙分行（下稱安泰銀行）訛
    稱車款廿三萬元，而申貸相同金額，許居銓則於翌日將車輛
    過戶至李光揚名下；再由甲○○駕駛另部車號不詳車輛至台
    南市○○○街二四一號，頂替上開Ｌ四－三二六三號小客車
    作為動產擔保標的，供陳延平對保而未發現有異，致安泰銀
    行陷於錯誤，核准貸放廿萬元，並依甲○○指定，將十九萬
    六千五百元匯入其台新商業銀行股份有限公司永福分行（下
    稱台新銀行）帳號00000000000000號帳戶（另三千五百元為
    匯豐公司動產擔保交易登記手續費）。嗣自九十一年十一月
    廿三日第一期起，李光陽即未履約繳款，安泰銀行乃將對李
    光揚債權移轉讓與匯豐公司，由匯豐公司對李光揚提出告訴
    ，經調查後而查悉上情。
二、案經臺灣臺南地方法院檢察署檢察官自動檢舉偵查起訴。
    理  由
甲、證據能力部分：
    按證人依法應具結而未具結者，其證言或鑑定意見，不得作
    為證據，刑事訴訟法第一百五十八條之三定有明文。次按被
    告以外之人，於審判外陳述，雖不符刑事訴訟法第一百五十
    九條之一至之四規定，而經當事人於審判程序同意作為證據
    ，法院審酌該言詞陳述或書面陳述作成時情況，認為適當者
    ，亦得為證據，刑事訴訟法第一百五十九條之五第一項亦有
    明文。查本件證人李進豐於檢察官偵查時，未經具結而為陳
    述，依上說明，應無證據能力。至證人李光揚於檢察官偵查
    時，未經具結所為陳述，則因係基於另案被告身分所為，自
    無從命具結，且被告於本院準備程序捨棄詰問李光揚，並同
    意以其偵訊所為陳述作為證據，則證人李光揚偵查中陳述，
    自具證據能力（最高法院九十六年台上字第一六七七號判決
    參照）。又被告就檢察官所提書面證據及證人李進豐、李金
    定、盧怡蓉、許清智、乙○○、陳延平於警察及檢察事務官
    訊問時所為陳述，均同意作為證據，有本院準備程序筆錄在
    卷可憑（詳上訴卷三四至三九頁），本院審酌該等書面證據
    作成形式並無瑕疵，且上開證人審判外陳述作成情況，亦均
    出於任意性供述，復與待證事實具有關聯性，本院認為適當
    ，自有證據能力，合先說明。
乙、實體部分：
一、事實一(一)部分：
　  訊據被告即上訴人甲○○否認有上揭詐欺犯行，辯稱：乙○
    ○知道車子有損壞，且李進豐才是申請貸款者，又銀行係以
    權威車訊價錢作為核貸，伊買賣契約所寫八十三萬元不在對
    保範圍，若伊有意詐欺，就不會在買賣契約註明車子有故障
    云云。惟查：
  (一)本件汽車買賣、核貸經過等情，業據被告於警偵訊及原審供
    承在卷，核與證人盧怡蓉、李進豐、許清智、乙○○、李忠
    成於警詢及偵查中證述大致相符，復有貸款借據暨動產抵押
    契約書、動產擔保交易動產抵押設定登記申請書、債權讓與
    契約書、動產擔保交易動產抵押設定債權人變更登記申請書
    、和潤應收帳款暨客戶繳款明細表、臺北建北郵局九十一年
    九月廿七日存證信函第九四一號、和潤公司訪視報告書、車
    籍資料查詢影本在卷可佐。堪認被告與證人李進豐確共同以
    購買因事故受損嚴重七Ｃ─五五二二號小客車為由，並以記
    載不實買賣價金車輛買賣契約書及利用書面審核漏洞提供上
    開車輛設定動產抵押為擔保之詐術方式，向中國信託銀行詐
    騙，致該銀行陷於錯誤，因而核貸六十五萬元無疑。
  (二)至被告雖於原審辯稱，係乙○○與伊一起詐騙銀行云云。惟
    被告於原審已供稱：乙○○知道車子有問題，但對保時他沒
    有看到車等語（詳原審卷八九頁）。證人乙○○於檢察事務
    官時陳述：本件是甲○○及李進豐提供資料，伊就交給和潤
    公司去評估徵信，等和潤公司審核後，伊進行對保，之前對
    保不用看車子，對保是當面核對貸款金額，並不用知道車子
    在那裡及狀況如何，即可核貸，伊到貸款之前均不知汽車已
    損壞，契約書上有記載沒錯，但伊問元益汽車李忠成，他說
    是小擦撞而已等語（詳二五五七號他字卷三十、三六頁）。
    另證人李忠成於偵查中亦結稱：伊是向乙○○說左邊車門有
    凹陷等語（詳上開他字卷四六頁）。由此可知，證人乙○○
    於對保前及對保時，確未曾親見該車，而證人李忠成亦未明
    確、詳細告知該車損壞狀況，則證人乙○○所言，尚非無可
    採信。亦即證人乙○○於對保時，並不知情上開車輛損壞狀
    況，中國信託銀行確未勘查實車即予貸款漏洞存在等情，均
    堪認定。退步言之，縱證人乙○○知悉車輛損壞狀況，然其
    僅係中國信託銀行委託對保者，如對被告刻意隱匿擔保車輛
    損壞狀況為不實記載，亦僅是否與被告有詐欺銀行貸款犯意
    聯絡問題，被告仍難脫免其詐欺取財刑責。從而，被告於原
    審辯護人指稱，本件係出於乙○○，以不實「實車勘查表」
    詐欺中國信託銀行核貸云云，殊無可採。
  (三)又本件申貸者係證人李進豐，業經證人李進豐、乙○○於警
    偵訊供明（詳警卷(一)七頁反面；二五五七號他字卷廿八頁）
    ，並有貸款借據暨動產抵押契約書在卷可稽（詳三五八一號
    偵字卷十五頁），可堪認定。惟證人李進豐於警詢已證稱：
    我委託被告辦理貸款。偵查中亦供稱：以六十四萬元，向被
    告買車，因要辦貸款，契約書才寫八十三萬元等語（詳警卷
    (一)八頁反面；一二六號偵緝卷廿八至廿九頁）。證人乙○○
    於本院上訴審結稱：對保時，被告在場，買賣合約書上八十
    三萬元，是他們要貸款的初步金額，被告知道本來要貸款八
    十三萬元，也知道後來核貸六十五萬元，核貸要看貸款人金
    額，一般是以個人信用、收入、財產證明審核，買賣契約書
    也要附上等語（詳本院卷五二至五四頁）。被告於警偵訊並
    自承：以六十四萬元，將系爭車輛賣給李進豐，為提高貸款
    金額，才填寫買賣價金為八十三萬元等語（詳警卷(一)一至二
    頁；一二六號偵緝卷四六頁）。由此可見，被告確以六十四
    萬元價格，將車賣予李進豐，並受李進豐委託代辦貸款，且
    為提高申貸額度，始於買賣契約書填載不實買賣價金為八十
    三萬元等情，堪認屬實。是本件縱使申貸名義人係李進豐，
    亦不因而影響前揭事實認定，併此敘明。
  (四)再者，被告爭執中國信託銀行核貸額度，係參考權威車訊車
    價，並未將伊於買賣合約書填載「八十三萬元」列入對保範
    圍，且伊若有意詐欺，絕不會在買賣合約書載明車子毀損云
    云。然中國信託銀行核貸與否，要看貸款人金額，除參考個
    人信用、收入、資力證明等資料外，尚須檢附買賣契約書等
    情，業據證人乙○○供述如前。是本件縱使中國信託銀行確
    將權威車訊所列汽車廠牌、市場行情等列入核貸額度參考，
    然中古車輛是否毀損、毀損之嚴重程度，隨個案處於浮動狀
    態，並間接影響其市場交易價值，此均非僅憑權威車訊所列
    固定車價，即可斷定。是中國信託銀行評估貸款人可貸額度
    ，仍有依個案參考買賣合約書所載車況、交易價格必要，此
    從申貸過程須檢附買賣合約書，不難推知。被告身為中古車
    商，又從事代辦申貸行業歷時有年，當無不知之理！況中國
    信託銀行核貸過程，既有前揭不須實地勘查車輛漏洞存在，
    被告亦知之甚明。被告尚坦承於買賣合約書填載高於市場行
    情不實價金，係為求貸得較高款項，均如前述。衡情若非中
    國信託銀行有將買賣合約書所填價金八十三萬元，列入核貸
    額度參考因素，被告又豈須填載不實價金？顯見被告動機，
    即在利用中國信託銀行，僅書面審核即予貸款漏洞，以填載
    不實買賣價金方式，使中國信託銀行陷於錯誤，以詐取高額
    核貸款項。被告辯稱，銀行非參考伊買賣合約書填載八十三
    萬元認定貸款金額，且伊已於買賣合約書載明車有毀損，尚
    待修理，無詐欺故意云云，核屬模糊焦點，為脫罪之詞，均
    非可取。
二、事實一(二)部分：
　  訊據被告甲○○就該部分詐欺犯行為認罪表示，然於原審仍
    辯稱：後來伊知道李光揚是人頭，伊和「大象、阿寶」一起
    去領貸款時知道的，伊有付許居銓車款十萬元云云。惟查：
  (一)證人許居銓偵查中結證：伊不認識李光揚，伊是以十萬元，
    將該事故車賣給甲○○，甲○○即拿李光揚身份證給伊辦過
    戶，但車還在保養廠，時間在車子過戶前一、二天，甲○○
    拿走車輛領牌登記書，說隔天要付車款及將車拖走，但卻未
    再出現，伊有帶甲○○去修車廠看車等語，並提出被告甲○
    ○身分證影本在卷為憑（詳一二七號偵緝卷三九至四十頁）
    。可見證人許居銓確因買賣上開車輛見過被告，被告於偵查
    中及原審準備程序迭稱未曾去過富銓汽車商行，顯屬不實。
  (二)又被告係以買賣中古車為業之人，其既已親自前往高雄市富
    銓汽車商行購車，絕無可能未目睹該車，即遽以十萬元買受
    。是證人許居銓證述，其有帶被告看車，應屬可採。再者，
    證人許居銓於偵查中為上開證述時，並提出於九十一年十月
    十七日過戶換發Ｌ四－三二六三號小客車行車執照影本（詳
    上開偵緝卷四二頁），以證明其確於上開日期，將該車過戶
    李光揚及其尚保有該車行車執照。本院因認，該車確實尚在
    證人許居銓持有中，被告並未因支付購車款項而取得該車持
    有，否則被告斷無於九十一年十月間購車後，及證人許居銓
    於九十三年三月四日檢察官訊問時，仍未向其索取行照之理
    。故證人許居銓確未交付該車予被告，被告自亦未給付十萬
    元車款等情，堪認無疑。
  (三)證人陳延平於警詢及偵查中證述：本件係被告委託伊貸款，
    由伊對保，當初是被告載伊到台南市○○○街二四一號對保
    ，且由被告將車開過去給伊看等語（詳九九一號偵緝卷三五
    至三六、七六頁）。被告於偵查中及原審亦坦承有開車予證
    人陳延平對保驗車。然證人許居銓既尚持有Ｌ四─三二六三
    號小客車，且未交被告，被告又確實見過上開車輛，則被告
    交予證人陳延平檢驗車輛，自非Ｌ四－三二六三號小客車甚
    明。被告於原審時亦坦認，駕駛不正確車輛，供陳延平對保
    事實，該自白核與事實相符，堪以採信。
  (四)被告既駕駛非Ｌ四－三二六三號車輛　供對保人員驗車，自
    屬施用詐術至明，其復委託不知情陳延平，向安泰銀行申請
    遠高於購車價格貸款金額廿三萬元，並指定核貸款項匯入自
    己台新銀行帳戶，被告顯係自始出於不法所有意圖，而對陳
    延平施以詐術，致安泰銀行陷於錯誤，因而將上述貸款匯入
    被告上開帳戶。所辯領取貸款時，始知李光揚係人頭云云，
    殆無足取。
三、綜上所述，本件被告犯行，事證明確，均堪認定。
四、論罪部分：
    核被告所為，係犯刑法第三百三十九條第一項詐欺取財罪。
    被告與李進豐就事實一(一)部分犯行；被告與李光揚、綽號「
    大象、阿寶」不詳成年男子，就事實一(二)部分，分別具犯意
    聯絡及行為分擔，應均論以共同正犯。被告先後二次詐欺取
    財犯行，時間緊接，所犯構成要件罪名相同，顯係基於概括
    犯意反覆為之，為連續犯，應依修正前刑法第五十六條規定
    ，論以一罪，並加重其刑。被告有事實欄一所載前科及有期
    徒刑執行紀錄，有臺灣高等法院被告前案紀錄表在卷可憑，
    被告於有期徒刑執行完畢後，五年內，再故意為本件犯行，
    為累犯，應依修正前刑法第四十七條規定，遞加其刑。
五、刑法修正部分：
    按被告行為後，刑法於九十四年二月二日修正公布，並於九
    十五年七月一日施行，有關本件情形：
  (一)共同正犯部分：
    按被告行為後，刑法第二十八條修正規定為：二人以上共同
    實行犯罪行為者，皆為共同正犯。修正後僅係排除陰謀共同
    正犯及預備共同正犯，因此不論依修正前或修正後規定，被
    告均應論以共同正犯，對被告而言並無有利或不利情形，應
    逕依裁判時法律即修正後刑法第二十八條，論以共同正犯。
  (二)連續犯部分：
    被告行為後，刑法第五十六條連續犯規定，業於九十四年一
    月七日修正刪除，並於九十五年七月一日施行，被告犯行，
    因其行為後，新刑法業已刪除連續犯規定，此項刪除，雖非
    犯罪構成要件變更，然已影響行為人刑罰法律效果，自屬法
    律有變更，應依新刑法第二條第一項規定，比較新舊法結果
    ，以適用被告行為時法律，即舊刑法第五十六條規定，對被
    告論以連續犯，較有利被告（最高法院九十五年第八次刑事
    庭會議決議參照）。
  (三)累犯部分：
    被告行為後，刑法第四十七條有關因執行徒刑後再犯之累犯
    規定，已修正為同條第一項「受徒刑之執行完畢，或一部之
    執行而赦免後，五年以內故意再犯有期徒刑以上之罪者，為
    累犯，加重本刑至二分之一。」本案被告上開犯行，不論依
    修正前刑法第四十七條或上開規定均構成累犯，修正後之規
    定並未對被告較為有利，自應適用修正前刑法第四十七條之
    規定論以累犯，並加重其刑。
  (四)罰金刑部分：
    刑法第三百三十九條第一項規定之罰金刑，於被告行為後，
    因刑法施行法增訂第一條之一於九十五年七月一日公佈施行
    ，而該條規定之適用結果，固與上開條文增訂前，適用現行
    法規所定貨幣單位折算新臺幣條例第二條折算新臺幣及罰金
    罰鍰提高標準條例第一條提高標準，並無二致；惟反觀罰金
    之最低刑度，被告行為後，刑法第三十三條第五款亦經修正
　　公佈施行（修正公佈施行日期同於上開刑法第二條），而將
  　修正前僅一元（指銀元，即新臺幣三元，再適用罰金罰鍰提
    高標準條例第一條之規定得提高為十倍，即新臺幣三十元）
    以上之最低刑度，修正提高為新臺幣一千元以上，比較被告
    行為前後之法律適用，顯以行為時之法律較有利於被告，自
    應適用修正前刑法第三十三條第五款，而現行法規所定貨幣
    單位折算新臺幣條例第二條及罰金罰鍰提高標準條例第一條
    之規定自應併予適用。
  (五)綜合比較整體適用法律：
  1.查被告行為後，於九十四年二月二日修正公布刑法，業已於
    九十五年七月一日起施行。按行為後法律有變更者，適用行
    為時之法律，但行為後之法律有利於行為人者，適用最有利
    於行為人之法律，現行刑法第二條第一項定有明文。此條係
    規範行為後法律變更所生新舊法律比較適用之準據法，是刑
    法第二條第一項本身雖經修正，但無比較新舊法適用問題，
    應一律適用裁判時現行刑法第二條第一項規定，為「從舊從
    輕」比較；又新舊刑法關於刑規定，雖同採從輕主義，惟比
    較時仍應就罪刑有關之共犯、未遂犯、想像競合犯、牽連犯
    、連續犯、結合犯，以及累犯加重、自首減輕暨其他法定加
    減原因（如身分加減）與加減比例等一切情形，綜其全部之
    結果，而為比較，再適用有利於行為人之法律處斷，而不得
    一部割裂分別適用不同新舊法（九十五年第八次刑事庭會議
    決議參照）。
  2.依上所述，經綜合比較結果，本件關於累犯、連續犯及罰金
    刑部分修正，均以舊刑法第四十七條、第五十六條、第三十
    三條第五款規定，有利於本件被告；至關於共同正犯部分，
    無論適用新舊法，被告均成立共同正犯，對被告無有利不利
    區別，固應適用裁判時法，即修正後刑法第二十八條規定；
    然本件就累犯、連續犯及罰金刑部分，則以舊刑法對被告較
    為有利。綜上所述，整體觀察，本件仍以舊刑法規定對被告
    較為有利，故本件自應依新法第二條第一項前段規定，就被
    告全部犯行，全部均適用被告行為時法律。
六、原判決以被告罪證明確，因予適用刑法第二條第一項前段、
    第三百三十九條第一項、修正前刑法第二十八條、第五十六
    條、第四十七條規定，併審酌被告一再因為買賣中古車，而
    犯偽造文書、侵占及詐欺取財等案件，有臺灣高等法院被告
    前案紀錄表在卷可參，素行不佳，且一犯再犯，利用申請購
    車貸款審核漏洞，對核貸銀行詐取貸款，且迄未與被害人達
    成和解、智識程度及犯後態度等一切情狀，對被告量處有期
    徒刑一年八月，以資懲儆。
七、本院經核，原判決認事用法，均無違誤，量刑亦稱妥適。被
    告上訴意旨，以檢察官具體求刑一年六月有期徒刑，原審卻
    判處被告一年八月有期徒刑，量刑顯有不當云云。然被告一
    再心存僥倖，利用銀行審核貸款漏洞，詐貸高額款項，顯見
    未知悔悟，原判決審酌被告上情，對被告量處有期徒刑一年
    八月，符合罪刑相當原則。依上所述，被告上訴意旨，指摘
    原判決量刑不當，並請求從輕量刑，為無理由，應予駁回。
八、不另為無罪諭知部分：
　(一)公訴意旨另以：被告甲○○尚有下列犯行：
  1.被告於九十一年七月卅一日，冒用元益汽車公司名義，偽造
    汽車買賣合約書，虛偽記載元益汽車公司，將七Ｃ－五五二
    二號小客車以八十三萬元之價格售予李進豐，足生損害於元
    益汽車公司。因認被告甲○○該部分犯行，另涉有刑法第二
    百十六條、第二百十條行使偽造私文書罪嫌云云。
  2.又被告於九十一年十月十五或十六日，偕李光揚至高雄澄清
    湖旁富詮汽車商行，向負責人許居銓佯稱欲以十萬元，購買
    已因車禍受損Ｌ四─三二六三號小客車，使許居銓陷於錯誤
    ，於同年月十七日將車輛過戶至李光揚名下等語。因認被告
    甲○○另涉刑法第三百三十九條第一項詐欺取財犯嫌云云。
　(二)按犯罪事實，應依證據認定之，無證據不得認定犯罪事實；
　  又不能證明被告犯罪或其行為不罰者，應諭知無罪判決，刑
    事訴訟法第一百五十四條第二項、第三百零一條第一項分別
    定有明文。又認定犯罪事實所憑證據，雖不以直接證據為限
    ，間接證據亦包括在內；然無論直接或間接證據，其為訴訟
    上證明，須於一般人均不致有所懷疑，而得確信其為真實程
    度者，始得據為有罪認定。
　(三)次按僅在空白文書姓名欄，書寫他人姓名，其作用係識別人
　  稱之用，而無簽名或類似與簽名有同一效力行為者，即非刑
    法第二百十七條所稱署押。公訴人認被告冒用元益汽車公司
　  名義，偽造買賣契約書，並持以行使等情，固據被告自承該
    紙與李進豐簽訂買賣契約書「元益汽車」字樣，係其本人書
    寫無訛，且有契約書影本在卷可參。惟觀諸該紙契約書影本
    ，被告係在「立合約人：賣主」欄加以填載，非在「簽章」
    欄位填寫；又參該「元益汽車」填寫位置，係在契約書所載
    合約條款之前，與國人將姓名簽署在契約條款後，以示簽名
    負責意思習慣有悖。依上說明，被告在上開買賣契約書寫「
    元益汽車」字樣，應僅作為識別售車者之用，而無簽名效力
    。公訴人認被告該犯行，涉有行使偽造文書罪，容有誤會。
　(四)又被告向證人許居銓佯稱，欲以十萬元購買Ｌ四－三二六三
　  號小客車，許居銓於九十一年十月十七日，將車輛過戶至李
    光揚名下等情，固經本院認定如前。惟被告於九十一年十月
    間與許居銓洽購該車後，即音訊杳然。而被告雖未支付任何
    款項，然其亦未取得任何財物，本院自難認其有詐取該車意
    思。再者，按動產物權之讓與，非將動產交付，不生效力，
    民法第七百六十一條第一項前段定有明文。上開車輛經許居
    銓辦理過戶，即異動登記予李光揚，僅係符合監理機關行政
    管理上需求，非車輛所有權轉讓生效要件，不生任何財產權
    損益變動。公訴人認被告該行為成立詐欺取財，即非有據。
　(五)綜上所述，本件上開部分被告被訴行使偽造私文書罪及詐欺
　  取財罪部分，公訴人提出證據或所指出證明方法，尚不足為
    被告有罪積極證明，或說服本院形成被告有罪心證。此外，
    復查無其他積極證據足資證明，被告確有公訴人所指該部分
    犯行，原應諭知無罪判決。惟公訴人認該部分犯行，與前開
    論罪部分，有牽連犯及連續犯裁判上一罪關係，爰不另為無
    罪諭知，併此敘明。
據上論斷，應依刑事訴訟法第三百六十八條，判決如主文。
本案經檢察官徐松奎到庭執行職務。
中　　華　　民　　國　　96　　年　　5　　月　　 31  　日
                  刑事第六庭    審判長法　官  蔡崇義
                                      法　官  杭起鶴
                                      法　官  董武全
以上正本證明與原本無異。
檢察官如不服本判決，應於收受本判決後十日內向本院提出上訴
書，其未敘述上訴理由者並得於提起上訴後十日內向本院補提理
由書。
本件被告不得上訴。
　　　　　　　　　　　　　　　　　　　書記官  許美惠
中　　華　　民　　國　　96　　年　　5　　月　　 31  　日
附錄法條：
刑法第三百三十九條第一項：
意圖為自己或第三人不法之所有，以詐術使人將本人或第三人之
物交付者，處五年以下有期徒刑、拘役或科或併科一千元以下罰
金。
